臺灣高雄地方法院刑事判決　　　　　　　94年度訴字第3874號
公　訴　人　臺灣高雄地方法院檢察署檢察官
被　　　告　甲○○
　　　　　　　　　　（另案於臺灣高雄監獄執行中）
上列被告因違反毒品危害防制條例案件，經檢察官提起公訴（94
年度毒偵字第5686號），被告於本院準備程序中就被訴事實為有
罪之陳述，經詢問當事人意見，合議庭裁定由受命法官依簡式審
判程序獨任審理，本院判決如下：
    主  文
甲○○施用第一級毒品，處有期徒刑拾月。扣案之海洛因壹包（
淨重零點肆陸公克，空包裝重零點壹玖公克）沒收銷燬之。
    事  實
一、甲○○前因施用毒品案件，經本院裁定送觀察、勒戒後，認
    無繼續施用毒品之傾向，於民國92年12月16日經臺灣高雄地
    方法院檢察署檢察官以92年度毒偵字第6590號為不起訴處分
    確定，並於同年月17日執行完畢釋放。詎仍不知悔改，於觀
    察、勒戒執行完畢釋放後5 年內，復基於施用第一級毒品海
    洛因之犯意，於94年6 月18日9 時30分許回溯48小時內之某
    時，在其位於高雄縣鳳山市○○路105 號11樓之住處，以摻
    於香菸中吸食之方式施用第一級毒品海洛因1 次。嗣於94年
    6 月18日9 時30分許，在高雄縣鳳山市○○○路與保泰路口
    為警查獲，並扣得第一級毒品海洛因1 包（淨重0.46公克，
    空包裝重0.19公克）。
二、案經高雄縣政府警察局鳳山分局報請臺灣高雄地方法院檢察
    署檢察官偵查起訴。
    理  由
一、按本件被告甲○○所犯係死刑、無期徒刑、最輕本刑為3 年
    以上有期徒刑以外之罪，其於準備程序就前揭被訴事實為有
    罪之陳述，經受命法官告知簡式審判程序之旨，並聽取其與
    公訴人之意見後，本院認無不得或不宜改依簡式審判程序進
    行之情形，爰依刑事訴訟法第273 條之1 第1 項規定，裁定
    本件由受命法官獨任進行簡式審判程序，合先敘明。
二、上揭事實，業據被告於本院審理時坦承不諱，且被告為警查
    獲後所採集之尿液，經送請台灣檢驗科技股份有限公司檢驗
    之結果，呈嗎啡、可待因之陽性反應，有該公司94年7 月6
    日濫用藥物尿液檢驗報告及偵辦毒品案件嫌疑人尿液採集編
    號對照表各1 紙在卷足憑，並有海洛因1 包（淨重0.46公克
    ，空包裝重0.19公克）扣案可稽；又上開扣案之海洛因經送
    法務部調查局鑑定結果，確含有海洛因成分，屬第一級毒品
    ，有該局94年9 月13日調科壹字第220020788 號鑑定通知書
    1 紙附卷可考，足認被告之自白與事實相符，本件事證明確
    ，其犯行洵堪認定。
三、按海洛因為毒品危害防制條例第2 條第2 項第1 款所稱之第
    一級毒品，不得施用、持有。次按，犯毒品危害防制條例第
    10條施用第一、二級毒品之罪者，檢察官應聲請法院裁定，
    令被告入勒戒處所觀察、勒戒，經觀察、勒戒後，檢察官依
    據勒戒處分之陳報，認受觀察、勒戒人無繼續施用毒品傾向
    者，應即釋放，並為不起訴之處分；認受觀察、勒戒人有繼
    續施用毒品之傾向者，檢察官應聲請法院裁定令入戒治處所
    強制戒治，其期間為6 個月以上，至無繼續強制戒治之必要
    為止，但最長不得逾1 年，強制戒治期滿，應即釋放，由檢
    察官為不起訴之處分。觀察、勒戒或強制戒治執行完畢釋放
    後，5 年內再犯第10條之罪者，應依一般刑事訴訟程序予以
    起訴論罪科刑，此觀諸毒品危害防制條例第20條第1 項、第
    2 項、第23條第1 項、第2 項規定自明。被告既有如犯罪事
    實欄所示之觀察、勒戒前科，有臺灣高等法院被告前案紀錄
    表1 份在卷可稽，其於觀察、勒戒執行完畢釋放後5 年內再
    犯本件施用毒品案件，依前述規定自應予以起訴論罪科刑。
    是核被告所為，係犯毒品危害防制條例第10條第1 項之施用
    第一級毒品罪。其持有第一級毒品之低度行為，應為施用第
    一級毒品之高度行為所吸收，不另論罪。爰審酌被告曾於94
    年間因施用毒品案件，經本院於94年5 月19日以94年度訴字
    第1188號判處有期徒刑8 月，於同年6 月24日確定，目前尚
    未執行完畢（未構成累犯），有臺灣高等法院被告前案紀錄
    表1 份附卷可考，其經觀察、勒戒及論罪科刑後，仍未能戒
    絕毒癮，於上開案件宣判後1 個月內旋即再次施用毒品，顯
    見其戒絕毒癮之意志非堅，惟念被告於犯罪後已坦承犯行，
    態度良好，且施用毒品行為，乃屬對自身健康之戕害行為，
    及其犯罪動機、目的、手段等一切情狀，量處如主文所示之
    刑，以資懲儆。扣案之白色粉末1 包（淨重0.46公克，空包
    裝重0.19公克），經鑑定結果含有海洛因成分，前已敘明，
    且係供被告施用之物，業據被告於本院審理時自承在卷（見
    本院94年12月15日審判筆錄），而盛裝上開海洛因之空包裝
    袋，雖經法務部調查局就之與其所盛裝之第一級毒品海洛因
    分別鑑析其重量，惟因法務部調查局一般係以傾倒之方式，
    將包裝袋內之第一級毒品海洛因倒出與包裝袋分離而稱重，
    必要時，輔以刮杓刮取袋內粉末，然無論依何種方式分離，
    包裝袋內均有極微量之第一級毒品海洛因殘留，業經法務部
    調查局93年3 月19日調科壹字第09300113060 號函釋在案，
    此為本院職務上已知之事實，足認前開空包裝袋（重0.19公
    克）內含極微量第一級毒品海洛因殘留而無法析離，海洛因
    與包裝袋應整體視為毒品，依毒品危害防制條例第18條第1
    項前段規定，不論屬於犯人與否，沒收銷燬之，至鑑驗耗損
    之毒品因已滅失，自無庸宣告沒收銷燬，併此敘明。
據上論斷，應依刑事訴訟法第273 條之1 第1 項、第284 條之1
、第299 條第1 項前段，毒品危害防制條例第10條第1 項、第18
條第1 項前段，判決如主文。
本件經檢察官乙○○到庭執行職務。
中　　華　　民　　國　　94　　年　　12　　月　　29　　日
                      刑事第5 庭    法　官  楊筑婷
以上正本證明與原本無異。
如不服本判決，應於收受送達後10日內向本院提出上訴書狀。
中　　華　　民　　國　　94　　年　　12　　月　　30　　日
 　　　　　　　　　　　　　　       書記官  林雯琪
附錄本判決之論罪法條：
毒品危害防制條例第10條
施用第一級毒品者，處6月以上5年以下有期徒刑。
施用第二級毒品者，處3年以下有期徒刑。
